ACORDAO-COMPLETO-2428392

ACÓRDÃO 5353/2021 ATA 9/2021 - PRIMEIRA CÂMARA

VISTOS, relatados e discutidos estes autos de Admissão, os Ministros do Tribunal de Contas da União, reunidos em Sessão da 1ª Câmara, ante as razões expostas pelo Relator, e com fundamento nos arts. 1º, inciso V, e 39, inciso II, ambos da Lei 8.443, de 16 de julho de 1992, c/c o art. 259, inciso II, do Regimento Interno desta Corte de Contas, ACORDAM em:
9.1. considerar legais os atos constantes das peças 4/8, relativos às admissões de Vitor João Ramos Alves, Flávia Silva Arbex Borim, Morgana de Souza Alcântara, Thales Neves de Abreu e de Danillo Fernandes Pereira, autorizando-lhes o registro, nos termos do art. 260, § 1º, do Regimento Interno desta Corte de Contas; 
9.2. considerar prejudicada, pela perda do objeto, a análise de mérito dos atos constantes das peças 2 e 3, relativos às admissões de Alice Melo Ribeiro e de Carolina Musso, nos termos do § 5º do art. 260 do Regimento Interno desta Corte de Contas;
9.3. dar ciência desta deliberação à Fundação Universidade de Brasília; e
9.4. arquivar os autos.

Pessoal:  Atos de Admissão da unidade emissora Fundação Universidade de Brasília, enviados ao TCU pela unidade de controle interno CONTROLADORIA-GERAL DA UNIÃO (VINCULADOR) para fins de análise e julgamento.

Primeira Câmara

Universidade Federal do Rio de Janeiro.

3. Interessados: Alice Melo Ribeiro, CPF XXX.551.101-XX; Carolina Musso, CPF XXX.822.321-XX; Vitor João Ramos Alves, CPF XXX.898.167-XX; Flávia Silva Arbex Borim, CPF XXX.002.828-XX; Morgana de Souza Alcântara, CPF XXX.904.771-XX; Thales Neves de Abreu, CPF XXX.666.301-XX, e Danillo Fernandes Pereira, CPF XXX.086.781-XX.

13.1. Ministros presentes: Walton Alencar Rodrigues (Presidente), Benjamin Zymler e Jorge Oliveira.
13.2. Ministro-Substituto convocado: Marcos Bemquerer Costa.
13.3. Ministros-Substitutos presentes: Augusto Sherman Cavalcanti (Relator) e Weder de Oliveira.

AUGUSTO SHERMAN

Cuidam os presentes autos das admissões de Alice Melo Ribeiro, Carolina Musso, Vitor João Ramos Alves, Flávia Silva Arbex Borim, Morgana de Souza Alcântara, Thales Neves de Abreu e de Danillo Fernandes Pereira, (peças 2/8) , cujos atos foram encaminhados ao Tribunal por intermédio do sistema Sisac, na sistemática definida na IN 78/2018, com parecer do órgão de Controle Interno pela legalidade. 
2.	A unidade técnica, ao analisar os fundamentos legais dos atos admissionais bem como as informações prestadas pelo órgão do controle interno, lavrou a instrução vista à peça 10, adiante parcialmente transcrita, com eventuais ajustes de forma:
"EXAME TÉCNICO
Procedimentos aplicados
3.	Os procedimentos para exame, apreciação e registro de atos de pessoal encontram-se estabelecidos na Instrução Normativa TCU 78/2018 e na Resolução TCU 206/2007. Essas normas dispõem que os atos de pessoal disponibilizados por meio do e-Pessoal devem ser submetidos previamente a críticas automatizadas, com base em parâmetros predefinidos.
4.	As críticas das informações cadastradas na etapa de coleta do ato foram elaboradas e validadas levando-se em conta as peculiaridades de cada ato. Os itens verificados nessa etapa são inerentes a dados cadastrais, fundamentos legais, mapa de tempo, ficha financeira, assim como eventuais ocorrências de acumulação. Trata-se de verificações abrangentes, minuciosas e precisas e sem a necessidade de ação humana e, portanto, menos suscetível a falhas. As críticas aplicadas estão discriminadas no sistema, no Menu e-Pessoal, opção 'Crítica', que podem ser acessadas mediante concessão de perfil específico a servidores do TCU responsáveis pela análise.
5.	Além das críticas automatizadas, há verificação humana adicional no caso de haver alertas do sistema ou informações não formatadas, como esclarecimentos do gestor ou do controle interno.  
6.	As críticas também consideram os registros do Sistema Integrado de Administração de Recursos Humanos (Siape) . O Siape disponibiliza informações atualizadas sobre as parcelas que integram os proventos, diferentemente, portanto, do e-Pessoal, que informa as parcelas no momento do registro do ato. 
7.	Essa confrontação com o Siape fornece uma visão atual e verdadeira da situação, o que permite descaracterizar irregularidades e inconsistências que, embora constantes do e-Pessoal, já foram corrigidas.
8.	As verificações detectadas nos atos encontram-se discriminadas na aba de pendências de cada ato no sistema e-Pessoal, bem como nos espelhos dos atos contemplados por esta instrução.
Exame das Constatações
9.	Ato: 114763/2019 - Interessado: ALICE MELO RIBEIRO - CPF: XXX.551.101-XX
9.1.	Parecer do Controle Interno: considerar o ato Análise dispensada de acordo com o art. 14 da IN TCU 78-2018. Justificativa:  Análise dispensada de acordo com o art. 14 da IN TCU 78-2018
9.2.	Por intermédio de análises realizadas por esta Unidade Técnica no presente ato, não se constatou irregularidade que obste a chancela pela legalidade.
9.3.	Encaminhamento do ato: 
9.3.1.	Considerar LEGAL e conceder registro do ato de ALICE MELO RIBEIRO. 
10.	Ato: 131660/2019 - Interessado: CAROLINA MUSSO - CPF: XXX.822.321-XX
10.1.	Parecer do Controle Interno: considerar o ato Análise dispensada de acordo com o art. 14 da IN TCU 78-2018. Justificativa:  Análise dispensada de acordo com o art. 14 da IN TCU 78-2018
10.2.	Por intermédio de análises realizadas por esta Unidade Técnica no presente ato, não se constatou irregularidade que obste a chancela pela legalidade.
10.3.	Encaminhamento do ato: 
10.3.1.	Considerar LEGAL e conceder registro do ato de CAROLINA MUSSO. 
11.	Ato: 50182/2020 - Interessado: VITOR JOAO RAMOS ALVES - CPF: XXX.898.167-XX
11.1.	Parecer do Controle Interno: considerar o ato Análise dispensada de acordo com o art. 14 da IN TCU 78-2018. Justificativa:  Análise dispensada de acordo com o art. 14 da IN TCU 78-2018
11.2.	Por intermédio de análises realizadas por esta Unidade Técnica no presente ato, não se constatou irregularidade que obste a chancela pela legalidade.
11.3.	Encaminhamento do ato: 
11.3.1.	Considerar LEGAL e conceder registro do ato de VITOR JOAO RAMOS ALVES. 
12.	Ato: 50641/2020 - Interessado: FLAVIA SILVA ARBEX BORIM - CPF: XXX.002.828-XX
12.1.	Parecer do Controle Interno: considerar o ato Análise dispensada de acordo com o art. 14 da IN TCU 78-2018. Justificativa:  Análise dispensada de acordo com o art. 14 da IN TCU 78-2018
12.2.	Por intermédio de análises realizadas por esta Unidade Técnica no presente ato, não se constatou irregularidade que obste a chancela pela legalidade.
12.3.	Encaminhamento do ato: 
12.3.1.	Considerar LEGAL e conceder registro do ato de FLAVIA SILVA ARBEX BORIM. 
13.	Ato: 50697/2020 - Interessado: MORGANA DE SOUZA ALCANTARA - CPF: XXX.904.771-XX
13.1.	Parecer do Controle Interno: considerar o ato Análise dispensada de acordo com o art. 14 da IN TCU 78-2018. Justificativa:  Análise dispensada de acordo com o art. 14 da IN TCU 78-2018
13.2.	Por intermédio de análises realizadas por esta Unidade Técnica no presente ato, não se constatou irregularidade que obste a chancela pela legalidade.
13.3.	Encaminhamento do ato: 
13.3.1.	Considerar LEGAL e conceder registro do ato de MORGANA DE SOUZA ALCANTARA. 
14.	Ato: 52906/2020 - Interessado: THALES NEVES DE ABREU - CPF: XXX.666.301-XX
14.1.	Parecer do Controle Interno: considerar o ato Análise dispensada de acordo com o art. 14 da IN TCU 78-2018. Justificativa:  Análise dispensada de acordo com o art. 14 da IN TCU 78-2018
14.2.	Por intermédio de análises realizadas por esta Unidade Técnica no presente ato, não se constatou irregularidade que obste a chancela pela legalidade.
14.3.	Encaminhamento do ato: 
14.3.1.	Considerar LEGAL e conceder registro do ato de THALES NEVES DE ABREU. 
15.	Ato: 52948/2020 - Interessado: DANILLO FERNANDES PEREIRA - CPF: XXX.086.781-XX
15.1.	Parecer do Controle Interno: considerar o ato Análise dispensada de acordo com o art. 14 da IN TCU 78-2018. Justificativa:  Análise dispensada de acordo com o art. 14 da IN TCU 78-2018
15.2.	Por intermédio de análises realizadas por esta Unidade Técnica no presente ato, não se constatou irregularidade que obste a chancela pela legalidade.
15.3.	Encaminhamento do ato: 
15.3.1.	Considerar LEGAL e conceder registro do ato de DANILLO FERNANDES PEREIRA. 
CONCLUSÃO
16.	A abrangência e a profundidade das verificações levadas a efeito fundamentam convicção de que os atos 52948/2020, 52906/2020, 50641/2020, 50697/2020, 50182/2020, 114763/2019 e 131660/2019 podem ser apreciados pela legalidade, em razão de não terem sido encontradas irregularidades nos atos, de acordo com o item Exame das Constatações desta instrução.	
 (...) "
3.	A unidade técnica instrutiva concluiu sua instrução com proposta de legalidade das admissões em apreço e o registro dos correspondentes atos. 
4.	O Ministério Público, neste ato representado pelo Procurador Rodrigo Medeiros de Lima, emitiu o Parecer constante da peça 13, lavrado nos seguintes termos:
"Trata-se de processo consolidado com 7 atos de admissões realizadas pela Fundação Universidade de Brasília.
2.	Após aplicação das críticas automáticas, a Secretaria de Fiscalização de Pessoal (Sefip) propôs a legalidade e registro de todos os atos (peças 10-11) .
3.	Todavia, Alice Melo Ribeiro (peça 2) e Carolina Musso (peça 3) , contratadas temporariamente pelo regime da Lei 8.745/1993, tiveram seus contratos de trabalho encerrados em 20/7/2009 e 31/7/2020, respectivamente, consoante se vê no resultado da consulta ao Siapenet acostado à peça 12. Aplica-se, portanto, aos casos, o disposto no § 5º do art. 260 do Regimento Interno do TCU, segundo o qual 'O Tribunal poderá considerar prejudicado, por perda de objeto, o exame dos atos de admissão e concessão cujos efeitos financeiros tenham se exaurido antes de sua apreciação'.
4.	Desse modo, este representante do Ministério Público de Contas da União opina porque o Tribunal considere prejudicados, por perda de objeto, os atos de peças 2 e 3, ao tempo em que anui à proposta da Sefip pela legalidade e registro dos demais atos".
É o Relatório.

não há.

Procurador Rodrigo Medeiros de Lima.

PESSOAL. ATOS DE ADMISSÃO. CONTRATO TEMPORÁRIO COM FUNDAMENTO NA LEI 8.745/1993. DOIS CONTRATOS DE TRABALHO ENCERRADOS COM OS SUBSEQUENTES DESLIGAMENTOS. CESSAÇÃO DOS EFEITOS FINANCEIROS. ANÁLISE DE MÉRITO PREJUDICADA PELA PERDA DO OBJETO. LEGALIDADE E REGISTRO DOS DEMAIS ATOS. CIÊNCIA.

ATOS DE ADMISSÃO (ADS)

Secretaria  de  Fiscalização de Integridade de Atos e Pagamentos de Pessoal e de Benefícios Sociais (Sefip).

Cuidam os presentes autos das Admissões de Alice Melo Ribeiro, Carolina Musso, Vitor João Ramos Alves, Flávia Silva Arbex Borim, Morgana de Souza Alcântara, Thales Neves de Abreu e de Danillo Fernandes Pereira, contratados temporariamente pela Fundação Universidade de Brasília. 
2.	A unidade técnica propôs que as admissões ora em apreço fossem consideradas legais, com os subsequentes registros dos atos. 
3.	O Ministério Público divergiu, parcialmente, desse encaminhamento propugnando, por sua vez, que seja considerada prejudicada a análise de mérito das admissões de Alice Melo Ribeiro e de Carolina Musso (peças 2 e 3) , pela perda do seu objeto, em virtude do desligamento dessas interessadas da Fundação Universidade Brasília, tendo em vista que seus contratos de trabalho foram encerrados em 20/7/2009 e 31/7/2020, nessa ordem, como faz prova o documento visto à peça 12 (consulta ao Siapenet) . 
4.	Desse modo, entendo que a hipótese atrai a aplicação do § 5º do art. 260 do Regimento Interno desta Corte de Contas, podendo-se considerar prejudicado, pela perda do objeto, o exame de mérito dos atos admissionais constantes das peças 2 e 3, uma vez já exauridos todos os seus efeitos financeiros. Quanto aos atos vistos às peças 4/8, relativos às admissões de Vitor João Ramos Alves, Flávia Silva Arbex Borim, Morgana de Souza Alcântara, Thales Neves de Abreu e de Danillo Fernandes Pereira, acolho o encaminhamento da unidade técnica pela legalidade e registro, proposição a que anuiu o Parquet especializado. 
  	Ex positis, acolhendo, em parte, a proposta da unidade técnica e o Parecer do Ministério Público, manifesto-me por que o Tribunal aprove o acórdão que ora submeto a esse Colegiado.
TCU, Sala das Sessões Ministro Luciano Brandão Alves de Souza, em 30 de março de 2021.
AUGUSTO SHERMAN CAVALCANTI 
Relator